# 企业增资股改账务问题

提问人：温和而坚定 时间：2012-08-21 12:49:30
大家好！请教个问题：公司 8 月已完成增资股改，由有限公司变更为股份有限公司。按券商的说法，之前年度累计的未分配利润余额（即利润分配科目余额）转至资本公积金科目，增资金额先用盈余公积金科目余额，差额再用资本公积金科目补齐。如果盈余公积金仍有余额，同时转至资本公积金科目。现在的问题是1-8月的本年利润是否也应转至资本公积科目，如果转走，利润表利润总额即变为零。到年底时累计利润总额实际为9-12月的累计利润，年度汇算清缴时怎么处理？ 请大家多多发言指教。谢谢了！

回答人：chenyiwei
有限责任公司变更为股份有限公司是以全部账面净资产折股，不同于在公司组织形式不变的前提下以资本公积、盈余公积、未分配利润转增资本，因此各权益项目的转换不存在先后顺序。利润表上本年 1 ～ 8 月的净利润仍体现于“本年利润”中，但由此形成的未分配利润在股改完成时点转入股份公司的股本或资本公积中。

提问人：温和而坚定 时间：2012-08-21 13:57:18
回复 chenyiwei 的帖子
谢谢您的回复。也就是说1-8月的净利润我在股改完成时点转至股本（原来科目是实收资本）或资本公积，编制报表时把1-8月的净利润加进来（即 9 月报表和 9 月科目余额表不一致了，自动生成的报表不对了，需手工修改了。）
8 月增资凭证： 1 ）借： 利润分配 盈余公积 实收资本 贷：股本 资本公积
2 ）1-8月利润 借：本年利润 贷：利润分配 借：利润分配 贷:资本公积

回答人：chenyiwei
基本上可以这样理解。